【裁判字號】    91,訴,338
【裁判日期】    921223
【裁判案由】    毒品危害防制條例
【裁判全文】
臺灣嘉義地方法院刑事判決                          九十一年度訴字第三三八號
    公  訴  人  臺灣嘉義地方法院檢察署檢察官
    被      告  乙○○
    指定辯護人  丙○○律師
右列被告因違反毒品危害防制條例案件，經檢察官提起公訴（九十一年度偵字第二四
八八號），本院判決如左：
    主  文
乙○○共同連續販賣第一級毒品，累犯，處有期徒刑拾年貳月，扣案之海洛因參包（
毛重參拾參點肆公克，淨重參拾壹點參公克，純質淨重玖點陸公克）沒收銷燬，扣案
之前開毒品外包裝袋參個（重貳點零玖公克）、行動電話壹具（ＭＯＴＯＲＯＬＡ牌
，含ＳＩＭ卡，號碼0000000000號）、夾鍊袋壹佰柒拾貳個、小型磅秤壹
個、塑膠漏斗壹個、鐵製漏斗壹個、千斤頂壹組及海洛因鐵製模具零件壹組均沒收，
販賣毒品所得財物新台幣柒萬貳仟元沒收，如全部或一部不能沒收時，以其財產抵償
之。
    事  實
一、林淙涵（綽號「紅目」）前因違反麻醉藥品管理條例案件，於民國八十六年間經
    臺灣雲林地方法院判處有期徒刑八月確定，並於八十七年八月十四日執行完畢，
    竟仍不知悔改，與甲○○（綽號「發仔」，另案審結）基於意圖共同營利之概括
    犯意聯絡及行為分擔，以其所有之行動電話0000000000號為聯絡工具
    ，連續販賣第一級毒品海洛因予綽號「明源」之姓名、年籍不詳成年男子、丁文
    宏（綽號「老竽」）、綽號「進阿」之姓名、年籍不詳成年男子等三人，詳如附
    表所示。後經警循線於台南縣永康市○○里○○街九十八巷十三弄二號七樓之三
    查獲，並扣得第一級毒品海洛因二小包、一中包（毛重共三十三點四公克）、安
    非他命一小包（毛重共零點四公克）、小型夾鍊袋一小袋（共十五個空袋）、小
    型磅秤一個、五包夾鍊袋（有空袋一五七個）、鐵製、塑膠漏斗、千金頂與壓製
    海洛因模具各乙個及上開行動電話一具。
二、案經臺南縣警察局移送臺灣嘉義地方法院檢察署檢察官偵查起訴。
    理  由
一、訊據被告乙○○對於上開事實皆坦承不諱（詳見本院九十二年十二月九日審判筆
    錄第六頁），並供稱：「我承認幫忙甲○○運送海洛因給向他購買毒品之人，並
    事後幫他收錢。每次都是甲○○先跟買主聯絡好，再依其指定地點送達，甲○○
    都用其0000000000號行動電話與我0000000000號行動電話
    互相聯繫」（詳見本院九十一年四月七日訊問筆錄）、「我是幫甲○○拿海洛因
    給別人，是販賣給起訴書所載之人，發阿有提供毒品給我吸食，作為代價」「（
    問：甲○○叫你送貨，你都知道那是海洛因？）是。」（詳見本院九十一年七月
    一日訊問筆錄）、「（問：你知道他是販賣毒品？）知道。」、「（問：你有無
    好處？）他會提供毒品給我吸食」（詳見本院九十一年七月十日訊問筆錄），核
    與證人黃幸茹證稱：甲○○在賣毒品，買入毒品時都叫「紅目」去拿，賣出時紅
    目則替他送貨、收錢，有很多人買過（詳見九十一年偵字第二四八八號偵卷，九
    十一年四月八日、四月十九日訊問筆錄）等語相符，且查：行動電話00000
    00000號乃被告使用，且其以上開號碼行動電話做為聯絡毒品交易之工具，
    均以暗語「東西」表示第一級毒品海洛因之意，均據其供陳不諱，再依臺南縣警
    察局報請臺灣嘉義地方法院檢察署核准監聽乙○○上開行動電話之通話紀錄，其
    中被告（記載為「紅目」）與甲○○（記載為「發阿」）之通話紀錄所載：
（１）關於附表編號一部分：（九十一年三月十六日）「（發阿：誰有拿錢給你？拿
      多少？）紅目：明源，拿五千。（發阿：明源拿二包去嗎？）紅目：嗯。（發
      阿：要記起來喔！）紅目：我知道。」；
（２）關於附表編號二部分：（九十一年三月二十二日）「紅目：老芋算一萬二，東
      西已經拿給他了。發阿：喔。」、（九十一年三月二十六日至二十八日）「甲
      ○○：老芋那邊處理的怎樣？紅目：我現在在老芋這邊收錢。甲○○：再到許
      仔那邊收錢」；
（３）關於附表編號三部分：（九十一年三月二十二日至三月二十五日）「紅目打電
      話阿進說其快要到了，進阿要紅目將東西拿到嘉義華濟醫院旁」、「紅目打電
      話給進阿說他下交流道了，進阿說他現在叫他朋友出去了，紅目說發阿有交兩
      包東西給你，進阿說交給他（朋友）就好了，他會拿五萬五千元給你」；就被
      告於如附表所示時、地販賣第一級毒品予附表所示之人，並運送毒品、收取交
      易價金等情均言之甚明，核與被告乙○○於本院調查中所供稱：
（１）關於附表編號一部分：「（九十一年三月十六日有一次你拿五千元海洛因給「
      明源」？）也是甲○○叫我去的」；
（２）關於附表編號二部分：「（問：監聽紀錄中，老芋算一萬二千元，東西已經給
      他了，是否就是甲○○告訴你，海洛因已經給他了，跟他收一萬二千元？）可                          臺灣嘉義地方法院刑事第一庭
      能就是這樣。」；                                                                                  審判長法  官
（３）關於附表編號三部分：「（問：九十一年三月二十五日至二十七日三天中，你                                    法  官
      有在華濟醫院和進阿見面？）是。（問：你也是拿海洛因給他？）是，也是王                                    法  官
      瑞郎叫我去的。」、「（問：進仔你又一次給他二錢，拿了五萬五千元？）我
      當時載甲○○女朋友黃幸茹，海洛因是我拿給進仔，錢是黃幸茹收去。」（均
      詳見本院九十一年訴字第三三八號案卷，九十二年四月二十三日訊問筆錄）等
      情相符，復有臺南縣警察局通訊監察聲請書、上開行動電話之通聯紀錄、通話
      紀錄表暨監聽錄音帶等附卷可稽，而被告及另案被告甲○○亦自承其綽號分別
      為「紅目」、「發阿」，該通話紀錄中之對話亦為其等所為無訛。是本件被告
      自白與事實相符，事證明確，應依法論科。
二、按海洛因係第一級毒品，毒品危害防制條例第二條第二項規定甚明。核被告乙○
    ○所為，係犯毒品危害防制條例第四條第一項販賣第一級毒品罪。被告與甲○○
    就上揭犯行，有犯意之聯絡及行為之分擔，為共同正犯；被告先後三次販賣第一
    級毒品之犯行，時間緊接，犯罪構成要件相同，顯係基於概括犯意反覆為之，為
    連續犯，應依刑法第五十六條之規定以一罪論（本刑為死刑、無期徒刑不得加重
    ）。又其多次持有海洛因進而販賣，多次持有之低度行為皆應為其後多次販賣之
    高度行為所吸收，均不另論罪。另被告前因違反麻醉藥品管理條例案件，於八十
    六年間經臺灣雲林地方法院判處有期徒刑八月確定，並於八十七年八月十四日執
    行完畢，此有臺灣高等法院被告全國前案紀錄表在卷可稽，於五年內再犯本件最
    重本刑為有期徒刑以上之罪，為累犯，應依刑法第四十七條之規定加重其刑（惟
    本刑為死刑、無期徒刑不得加重）。再被告連續販賣海洛因予他人施用，固戕害
    他人之身心，惟念其對重典之認識不夠深切，且其販毒之次數、數量與販賣毒品
    之數量達數公斤以上之危害情形不同，誠屬法重情輕，倘對其販賣海洛因之犯行
科以法定最輕刑之無期徒刑，猶嫌過重，衡情尚有可憫恕之處，爰依刑法第五十
    九條規定減輕其刑罰。爰審酌被告連續販賣海洛因予他人施用，戕害他人之身心
    ，助長毒品之氾濫、犯後坦承犯行，態度尚佳等一切情狀，量處如主文所示之刑
    ，以資懲儆。另扣案之第一級毒品海洛因三包（共計毛重三十三點四公克，淨重
    三十一點三公克，純質淨重九點六公克），依毒品危害防制條例第十八條第一項
    前段之規定，宣告沒收併銷燬之；前開毒品之外包裝袋三個（重二點０九公克）
    、扣案之行動電話一具（ＭＯＴＯＲＯＬＡ牌，含ＳＩＭ卡，號碼000000
    0000號）、夾鍊袋一百七十二個、小型磅秤一個、塑膠漏斗一個、鐵製漏斗
    一個、千斤頂一組及海洛因鐵製模具零件一組，均為被告或共犯甲○○所有供販
    賣毒品所用之物，應依毒品危害防制條例第十九條第一項宣告沒收。另被告三次
    販賣毒品所得共計七萬二千元，雖均未扣案，仍應依毒品危害防制條例第十九條
    第一項之規定宣告沒收，如全部或一部不能沒收時，以其財產抵償之。
三、公訴意旨另以被告與另案被告甲○○尚涉有共同販賣第一級毒品予王平南、李國
    賓、綽號「彥仔」及其他不知名之人罪嫌云云，惟查：證人王平南到庭時僅證稱
    ：曾因車禍開刀，人很痛苦，甲○○就無償提供微量海洛因給伊施用，不是賣給
    伊（詳見本院九十二年四月十一日訊問筆錄）等語，另證人李國賓雖於偵查及本
    院調查中指述：曾向甲○○購買六次毒品，最後一次購買是在九十一年二月間，
    都是甲○○自己拿來給伊（詳見九十一年四月二十四日偵訊筆錄、本院九十二年
    四月十一日訊問筆錄），然此除證人之指述外，並無其他積極證據可資證明被告
    之犯行，證人李國賓所言更與監聽紀錄顯示之交易時間（九十一年三月二十四日
    ）有所不符，難採為對被告不利之證據；次按，證人在刑事訴訟程序中所為供述
    ，依法尚須具結，被告自白，亦須調查核與事實相符，始具完整之證據能力，依
    法通訊監聽所錄得之對話紀錄，憑信力較之稍遜，尤須經調查確與事實相符，獲
    有相當之補強證據，方足採為論罪之基礎，最高法院八十八年台上字第六四七號
    裁判可資參照，公訴人所指被告上開犯行，除通訊監聽紀錄外，查無其他相當之
    補強證據，自難恃此為被告有上揭犯行之認定基礎，此外，復查無其他積極證據
    足認被告有為前揭犯行，原應為無罪之諭知，惟公訴意旨認此部分與前開論罪科
    行部分有連續犯之裁判上一罪關係，爰不另為無罪之諭知，併此敘明。
據上論斷，應依刑事訴訟法第二百九十九條第一項前段，毒品危害防制條例第四條第
一項、第十八條第一項前段、第十九條第一項，刑法第十一條、第二十八條、第五十
六條、第五十五條、第五十九條、第四十七條，判決如主文。
本案經檢察官古富祺到庭執行職務
中    華    民    國      九十二      年      十二    月      二十三    日
                          臺灣嘉義地方法院刑事第一庭
                              審判長法  官  夏  金  郎
                                    法  官  盧  鳳  田
                                    法  官  陳  俞  婷
右正本證明與原本無異。
如不服本判決，應於判決送達後十日內向本院提出上訴狀( 應附繕本 )。告訴人或被
害人如對於本判決不服者，應具備理由請求檢察官上訴，其上訴期間之計算係以檢察
官收受判決正本之日期為準。
中    華    民    國      九十二      年      十二    月      二十四    日
                                    書記官  李  彩  娥
附錄法條
毒品危害防制條例第四條
製造、運輸、販賣第一級毒品者，處死刑或無期徒刑；處無期徒刑者，得
併科新台幣一千萬元以下罰金。
製造、運輸、販賣第二級毒品者，處無期徒刑或七年以上有期徒刑，得併
科新台幣七百萬元以下罰金。
製造、運輸、販賣第三級毒品者，處五年以上有期徒刑，得併科新台幣五
百萬元以下罰金。
製造、運輸、販賣專供製造或施用毒品之器具者，處一年以上七年以下有
期徒刑，得併科新台幣一百萬元以下罰金。
前四項之未遂犯罰之。
    附    表
┌───┬───────┬─────┬────┬───────┬──────┐
│編號  │犯罪日期      │交易對象  │地點    │ 毒品數量     │ 金額       │
│      │              │          │        │              │            │
├───┼───────┼─────┼────┼───────┼──────┤
│ 一   │九十一年三月  │明源      │不詳    │ 二包（不詳） │ 五千元     │
│      │十六日        │          │        │              │            │
├───┼───────┼─────┼────┼───────┼──────┤
│ 二   │九十一年三月  │老芋      │不詳    │ 不詳         │ 一萬二千元 │
│      │二十二日      │          │        │              │            │
├───┼───────┼─────┼────┼───────┼──────┤
│ 三   │九十一年三月  │進仔      │華濟醫院│ 二錢         │ 五萬五千元 │
│      │二十二日至二  │          │        │              │            │
│      │十五日間之某  │          │        │              │            │
│      │日            │          │        │              │            │
└───┴───────┴─────┴────┴───────┴──────┘


司法院資訊處製作；財團法人民間司法改革基金會備份。
